【裁判字號】    92,訴,509
【裁判日期】    920515
【裁判案由】    毒品危害防制條例
【裁判全文】
臺灣高雄地方法院刑事判決                          九十二年度訴字第五九號
    公  訴  人  臺灣高雄地方法院檢察署檢察官
    被      告  甲○○
右列被告因違反毒品危害防制條例案件，經檢察官提起公訴（九十一年度毒偵字第六
七三號），本院判決如左：
    主  文
甲○○施用第一級毒品，累犯，處有期徒刑捌月；又施用第二級毒品，累犯，處有期
徒刑伍月；應執行有期徒刑壹年。
    事  實
一、甲○○前於民國八十六年間因違反麻醉藥品管理條案件，經本院以八十六年度易
    字第七二九號判處有期徒刑四月確定，並於八十七年三月十二日易科罰金執行
    完畢。其又因施用毒品案件，經強制戒治後交付保護管束期滿後，由臺灣高雄地
    方法院檢察署檢察官於八十九年十月二日以八十九年度戒毒偵字第一０六四號不
    起訴處分確定。詎其竟不思戒除毒癮，又於上述不起訴處分確定後五年內之九十
    一年九月十六日凌晨一、二時許，在屏東縣高樹鄉朋友住處，以捲煙之方式施用
    第一級毒品海洛因，及以不詳方式施用第二級毒品安非他命各一次，為警於九十
    一年九月十八日十一時二十分許，因拘提案外人蔡賢寶而在高雄市○○區○○街
    六八巷口一併查獲。嗣經甲○○同意後採其尿液送驗，結果確呈甲基安非他命、
    嗎啡陽性反應，而查知上情。
二、案經高雄市政府警察局鼓山分局移請台灣高雄地方法院檢察署檢察官偵查起訴。
    理  由
一、訊據被告甲○○固坦承：其確有在九十一年九月十六日凌晨一、二許，在上述地
    點，以捲煙之方式，施用第一級毒品海洛因一次，施用之毒品係其向名籍不詳綽
    號「阿龍」之成年男子所購得等語不諱，惟矢口否認有施用第二級毒品安非他命
    之犯行。經查：被告經警查獲後採尿送請高雄市立凱旋醫院以酵素免疫分析法、
    ＧＣ／ＭＳ分析法（氣象層析質譜儀法）檢驗，檢驗結果確均呈現甲基安非他命
    嗎啡之陽性反應，有高雄市立凱旋醫院煙毒尿液檢驗成績書、尿液姓名對照表各
    一紙附卷可稽（見鼓山分局警卷）；另按嗎啡進入人體之後，百分之五十以上於
    八小時以內自尿液之中排出，至二十四小時，排出約百分之九十，但四十八小時
    後仍有微量可驗出；安非他命經服用後，於人體內有四十八小時之殘留期間，可
    由人體所排放出之尿液中檢出；又氣象層析質譜儀（ＧＣ／ＭＳ，ｇａｓｃｈｒ
    ｏ－ｍａｔｐｇｒａｐｈｙ／ｍａｓｓｐｅｃｔｒｏｍｅｔｒｙ），乃目前就藥
    物歸驗結果必須進一步確認時所最常採用之確認方法，因此在良好之操作條件之
    下，以氣象層析質譜儀作藥物及其代謝物之定性及定量分析，幾乎不會有偽陽性
    反應產生，分別經行政院衛生署藥物食品檢驗局（七八）藥檢字第Ｏ一五四三六
    號函、（八一）藥檢字第八一Ｏ九二Ｏ六號函及行政院退除役官兵輔導委員會台
    北榮民總醫院八十三年四月七日（八三）北總內字第三Ｏ五九號函釋甚明，足認
    被告於上開時間確有施用第一級毒品海洛因、第二級毒品安非他命之事實無訛。
    被告空言否認施用安非他命，尚非可採。又被告前因施用毒品案件，經強制戒治
    後交付保護管束期滿後，由臺灣高雄地方法院檢察署檢察官於八十九年十月二日
    以八十九年度戒毒偵字第一０六四不起訴處分確定等情，有前開不起訴處分書（
    見偵卷第一一頁）、台灣高雄地方法院檢察署刑案資料查註紀錄表、台灣高等法
    院被告全國前案紀錄表各一份在卷可按。從而，被告於上述不起訴處分確定後五
    年內，再犯本件毒品危害防制條例第十條第一項施用第一級毒品海洛因、第二項
    施用第二級毒品安非他命之犯行，應可認定。
二、核被告甲○○所為，其施用海洛因之行為，係犯毒品危害防制條例第十條第一項
    之施用第一級毒品罪；其施用安非他命之行為，係犯同條第二項之施用第二級毒
    品罪。其持有第一級、第二級毒品之低度行為，各為其施用之高度行為所吸收，
    均不另論罪。又被告所犯上開二罪，其犯意各別，構成要件不同，應予分論併罰
    。再被告前因違反麻醉藥品管理條案件，經本院以八十六年度易字第七二九號
    判處有期徒刑四月確定，並於八十七年三月十二日易科罰金執行完畢，有卷附之
    台灣高雄地方法院檢察署刑案資料查註紀錄表、台灣高等法院被告全國前案紀錄
    表可按，其受有期徒刑執行完畢後，五年以內再犯有期徒刑以上之罪，為累犯，
    依法應加重其刑。爰審酌被告前因施用毒品案件經觀察勒戒，戒治後為不起訴處
    分，仍不知悔改，復於前開不起訴處分後五年內，再犯本案，足見其意志力不堅
    ，以及其犯罪後坦承犯行，犯罪後態度尚稱良好等其他一切情狀，分就施用第一
    級毒品部分量處有期徒刑八月，就施用第二級毒品部分量處有期徒刑五月，並定
    其應執行之刑為有期徒刑一年。
據上論斷，應依刑事訴訟法第二百九十九條第一項前段，毒品危害防制條例第十條第
一項、第二項，刑法第十一條前段、第四十七條、第五十一條第五款，判決如主文。
本案經檢察官鄧藤墩到庭執行職務。
中      華      民      國    九十二    年      五      月     十五     日
                                    臺灣高雄地方法院刑事第四庭
                                      審判長法  官  陳  明  富
                                            法  官  劉  定  安
                                            法  官  吳  志  豪
右正本證明與原本無異。
如不服本判決，應於判決送達後十日內，向本院提出上訴狀。
                                            書記官  邱  秋  珍
中      華      民      國    九十二    年      五      月     十五     日
附錄本案論罪科刑法條：
毒品危害防制條例第十條
施用第一級毒品者，處六月以上五年以下有期徒刑。
施用第二級毒品者，處三年以下有期徒刑。


司法院資訊處製作；財團法人民間司法改革基金會備份。
